【裁判字號】    89,易,1255
【裁判日期】    890630
【裁判案由】    賭博
【裁判全文】
臺灣臺北地方法院刑事判決                        八十九年度易字第一二五五號
    公  訴  人  臺灣臺北地方法院檢察署檢察官
    被      告  乙○○
右列被告因賭博案件，經檢察官聲請簡易判決處刑（八十九年度偵字第六五一五號）
，本院台北簡易庭認為不宜以簡易判決處刑，移送適用通常訴訟程序審理，本院判決
如左：
    主  文
乙○○連續意圖營利供給賭博場所，處有期徒刑肆月，如易科罰金以參佰元折算壹日
。緩刑參年。扣案之賭具麻將牌壹付、牌尺肆支及抽頭金新台幣貳佰元均沒收。
    事  實
一、乙○○基於意圖營利之概括犯意，自民國八十九年二月初起至同年三月廿二日止
    ，連續提供其向不知情之屋主蘇綢所承租之台北市○○街一五九號六樓租屋處，
    ，並供應麻將牌為賭具，予不特定之人賭博財物，而提供賭博場所並從中賺取頭
    金。其抽頭方式為麻將牌每底新台幣（下同）一千元，每台一百元，每圈如有自
    摸者需給付二百元予乙○○，但每局抽頭如達八百元時，即無庸再付抽頭金（公
    訴人誤為每局抽頭八百元，凡自摸者另抽頭二百元）。嗣於八十九年三月廿二日
    晚間八時許，為警在上址當場查獲賭客甲○○、丁○○、戊○○及丙○○等四人
    正以前開方式賭博財物，並扣得乙○○所有之抽頭金二百元（起訴書誤載為五百
    元）、麻將牌一付暨牌尺四支。
二、案經臺北市政府警察局中山分局報請台灣台北地方法院檢察署檢察官偵查起訴。
    理  由
一、訊據被告乙○○對於右揭時、地連續提供其所承租之台北市○○街一五九號六樓
    租屋處為賭博場所，並供應麻將牌為賭具，予不特定之人在上址賭博財物，約定
    每圈如有自摸者需給付二百元予其，但每局抽頭如達八百元時，即無庸再付抽頭
    金，嗣為警於同年三月廿二日查獲，並扣得其所有抽頭金二百元、麻將牌一付、
    牌尺四支之事實固坦承不諱，惟矢口否認有何營利意圖，辯稱：所收抽頭金係用
    於購買前來打牌友人之茶水、便當、香菸所用，其無從中營利云云。惟查，被告
    自承前來打牌者，原則上凡自摸胡牌者，即抽取二百元，但每局最多僅抽八百元
    ，核與查獲甲○○、丁○○、戊○○及丙○○於警訊或審理中證述之情節均屬相
    符，被告雖又辯稱抽頭金是供購買飲料便當之用。但被告若係純粹因朋友來家中
    打麻將娛樂，被告提供飲料、食物招待，為作主人之本分，豈有抽頭再提供飲料
    便當之理，且證人及被告均供、證稱：每圈自摸者抽二百元，共抽四次八百元。
    顯然打牌的時間越長，抽頭金即累積越多，扣除便當、飲料等費用，被告尚有甚
    多利得，況被告復自承其因身體不佳，無法工作，所以才以上開方式來增加收入
    ，並謂前來打牌者，均為朋友知道其自八十九年二月農曆過年後就沒上班，故來
    上址打牌幫助其，故其辯稱無提供賭博場所營利之意圖，自不可採。此外，並有
    臺北市政府警察局中山分局臨檢紀錄表附卷，及抽頭金二百元、麻將牌一付、牌
    尺四支暨賭資七千八百元扣案可證，是本件事證明確，被告犯行堪以認定，應予
    依法論科。
二、核被告所為，係犯刑法第二百六十八條前段之意圖營利供給賭博場所罪。其先後
    多次犯行，時間時間緊接、方法相同，所犯又係構成要件相同之罪名，為連續犯
    ，應依法加重其刑。爰審酌被告犯罪之動機、目的、手段，尚無賭博前科及素行
    、所生之危害及犯罪後之態度等一切情狀，量處如主文所示之刑，並諭知易科罰
    金之折算標準。又被告本件犯罪情節尚屬輕微，被告前又未曾受有期徒刑以上刑
    之宣告，有臺灣高等法院檢察署刑案紀錄簡復表在卷可稽，經此教訓應知警惕，
    當無再犯之虞，本院因認對被告所處之刑，以暫不執行為適當，爰併宣告緩刑三
    年，以啟自新。再本案雖於扣押證明筆錄上記載扣得抽頭金五百元，惟當日賭客
    甫開始以麻將賭博約半小時左右即為警查獲，其間僅有一人自摸，由於無百元零
    鈔，故放置一張五百元之情，業據證人丙○○、戊○○到庭證述詳確，堪信屬實
    ，是扣案之抽頭金應僅二百元係屬被告所有及因犯罪所得之物，爰就抽頭金二百
    元部分宣告沒收。另麻將牌一付暨牌尺四支，係供被告犯罪所用之物，且為其所
    有，亦據被告陳述綦詳，亦應予宣告沒收。
據上論斷，應依刑事訴訟法第四百五十二條、第二百九十九條第一項前段，刑法第五
十六條、第二百六十八條前段、第四十一條、第七十四條第一款、第三十八條第一項
第二款、第三款，罰金罰鍰提高標準條例第一條前段、第二條，判決如主文。
本案經檢察官陳佳秀到庭執行職務
中    華    民    國      八十九      年       六       月      三十    日
                                      臺灣臺北地方法院刑事第五庭
                                          法  官  林  翠  華
右正本證明與原本無異。
如不服本判決，應於判決送達後十日內，向本院提出上訴狀。
                                          書記官  林  明  龍
中    華    民    國      八十九      年       七       月      四      日


司法院資訊處製作；財團法人民間司法改革基金會備份。
